【裁判字號】    98,訴,1144
【裁判日期】    981119
【裁判案由】    違反毒品危害防制條例
【裁判全文】
臺灣屏東地方法院刑事判決              98年度訴字第1144號
公  訴  人  臺灣屏東地方法院檢察署檢察官
被      告  甲○○
上列被告因違反毒品危害防制條例案件，經檢察官提起公訴（98
年度毒偵字第1021號），被告於準備程序期日就被訴事實為有罪
之陳述，本院合議庭裁定由受命法官獨任進行簡式審判程序，判
決如下：
    主  文
甲○○施用第二級毒品，處有期徒刑月；又施用第一級毒品，
處有期徒刑柒月。應執行有期徒刑捌月。
    事  實
一、甲○○前因犯施用毒品案件，經本院以95年度毒聲字第376
    號裁定送勒戒處所觀察、勒戒後，因認無繼續施用毒品之傾
    向，於民國96年7 月25日釋放出所而執行完畢，並由臺灣屏
    東地方法院檢察署檢察官以96年度毒偵字第1055號不起訴處
    分確定。
二、詎甲○○仍不知戒除毒癮，復基於施用第二級毒品甲基安非
    他命、第一級毒品海洛因之犯意，於98年4 月27日晚間11、
    12時許，在其屏東縣屏東市○○路363 號之住處，先以將甲
    基安非他命置入吸食器內點火燒烤後吸食其煙霧之方式，施
    用第二級毒品甲基安非他命1 次；再以將海洛因粉末摻入香
    煙內點燃後吸食之方式，施用第一級毒品海洛因1 次。嗣於
    98 年4月28日下午3 時10分許，其因涉嫌違反毒品危害防制
    條例案件，經警持本院所核發98年度聲搜字第300 號搜索票
    至上開地點執行搜索，並得其同意採尿送驗，因其尿液檢出
    嗎啡及甲基安非他命陽性反應，始悉上情。
三、案經高雄市政府警察局移請臺灣屏東地方法院檢察署檢察官
    偵查起訴。
    理  由
一、按本件被告甲○○所犯為死刑、無期徒刑、最輕本刑3 年以
    上有期徒刑以外之罪，亦非屬高等法院管轄之第一審案件，
    其於準備程序進行中，先就被訴事實為有罪之陳述，經告知
    簡式審判程序之旨，並聽取檢察官、被告之意見後，本院合
    議庭依刑事訴訟法第273 條之1 第1 項裁定進行簡式審判程
    序，是本案之證據調查，依同法第273 條之2 規定，不受同
    法第159 條第1項 、第161 條之2 、第161 條之3 、第163
    條之1 ，及第164 條至第170 條所規定證據能力認定及調查
    方式之限制，合先敘明。
二、上揭事實，業據被告甲○○於本院審理時坦承不諱，又被告
    本次於警局所採之尿液經送高雄市立凱旋醫院以「酵素免疫
    法」初篩及「氣相層析質譜法」複驗結果，確呈嗎啡及甲基
    安非他命陽性反應乙情，有該院98年5 月13日濫用藥物尿液
    檢驗報告1 紙（見警卷第21頁）、高雄市政府警察局刑警大
    隊偵五隊15分隊嫌疑人尿液對照表1 紙（見警卷第19頁）及
    濫用藥物尿液檢體監管紀錄表1 紙（見警卷第20頁）存卷可
    佐。此外，復有本院98年度聲搜字第300 號搜索票影本1 紙
    （見警卷第11頁）附卷可稽。是被告上開任意性自白核與客
    觀事實相符，而可採信。又被告如事實欄第一部分所示，前
    因犯施用毒品案件，經本院以95年度毒聲字第376 號裁定送
    勒戒處所觀察、勒戒後，因認無繼續施用毒品之傾向，於96
    年7 月25日釋放出所而執行完畢乙情，有臺灣高等法院被告
    前案紀錄表1 份附卷可憑。故本件事證已臻明確，被告於觀
    察、勒戒執行完畢釋放後5 年內，再犯本件施用第一級毒品
    海洛因及第二級毒品甲基安非他命之犯行洵堪認定，自應依
    法論科。
三、查海洛因及甲基安非他命分屬毒品危害防制條例第2 條第2
    項第1 款及第2 款所規定之第一級、第二級毒品，是核被告
    先後所為，分別係犯毒品危害防制條例第10條第2 項、第1
    項之施用第二級、第一級毒品罪。被告非法持有第二級毒品
    甲基安非他命、第一級毒品海洛因之低度行為，已為其進而
    施用之高度行為所吸收，故均不另論罪。被告先後所犯施用
    第二級、第一級毒品罪間，犯意各別、行為有異，應予分論
    併罰。爰審酌被告正值青年，身體健全，竟不知潔身自愛而
    吸食毒品，且前因犯施用毒品案件，經觀察、勒戒後，仍再
    為本件施用毒品犯行，足見其戒除毒癮之意志力甚為薄弱，
    實不宜寬貸，惟念及其犯後於本院審理時尚能坦承犯行，犯
    罪後之態度良好，另兼衡其智識程度、生活狀況暨公訴人之
    求刑等一切情狀，就其上開所犯，分別量處如主文所示之刑
    ，並定其應執行之刑，以資懲儆。末就本件被告為警查獲當
    日所扣得之物，經被告於本院審理時陳稱均非其所有，並與
    其本件施用毒品犯行無涉（見本院審判筆錄第4 頁），卷內
    亦乏證據足堪證明該些扣案物確為被告所有或與其本件施用
    毒品犯行有關，遂不另為沒收或沒收銷燬之諭知，附此敘明
    。
據上論斷，應依刑事訴訟法第273 條之1 第1 項、第299 條第1
項前段，毒品危害防制條例第10條第1 項、第2 項，刑法第11條
前段、第51條第5 款，判決如主文。
本案經檢察官任亭到庭執行職務
中    華    民    國    98    年    11     月    19    日
                  刑事第五庭    法  官  程士傑
以上正本證明與原本無異。
如不服本判決應於收受判決後10日內向本院提出上訴書狀，並應
敘述具體理由；其未敘述上訴理由者，應於上訴期間屆滿後20日
內向本院補提理由書（均須按他造當事人之人數附繕本）「切勿
逕送上級法院」。
中    華    民    國    98    年    11    月    19    日
                                書記官  孫秀桃
附錄論罪科刑法條：
毒品危害防制條例第10條
施用第一級毒品者，處 6 月以上 5 年以下有期徒刑。
施用第二級毒品者，處 3 年以下有期徒刑。


司法院資訊處製作；財團法人民間司法改革基金會備份。
